臺灣士林地方法院刑事裁定
111年度聲字第1045號
聲  請  人  臺灣士林地方檢察署檢察官
受  刑  人  張宇堂



上列聲請人因受刑人數罪併罰有二裁判以上，聲請定其應執行之
刑（111年度執聲字第701號），本院裁定如下：
    主  文
張宇堂所犯如附表所示之罪，應執行有期徒刑貳年拾月。
    理  由
一、聲請意旨略以：受刑人張宇堂因詐欺案件，先後經判決確定
    如附表，應依刑法第53條及第51條第5款，定其應執行之刑
    ，爰依刑事訴訟法第477條第1項聲請裁定。
二、按裁判確定前犯數罪者，併合處罰之；數罪併罰，分別宣告
    其罪之刑，若宣告多數有期徒刑者，於各刑中之最長期以上
    ，各刑合併之刑期以下，定其刑期，但不得逾30年，刑法第
    50條第1項前段、第51條第5款，分別定有明文。次按數罪併
    罰，有二裁判以上者，依第51條之規定，定其應執行之刑，
    同法第53條亦規定甚明。另按刑事訴訟法第370 條第2 項、
    第3 項，已針對第二審上訴案件之定應執行之刑，明定有不
    利益變更禁止原則之適用；分屬不同案件之數罪併罰，倘一
    裁判宣告數罪之刑，曾經定其執行刑，再與其他裁判宣告之
    刑定其執行刑時，在法理上亦應同受此原則之拘束（最高法
    院103 年度第14次刑事庭會議決議參照）；基此，上開更定
    之應執行刑，不應比前定之應執行刑加計其他裁判所處刑期
    或所定應執行刑後為重，否則即與法律秩序理念及法律目的
    之內部界限有違，最高法院93年度台非字第192 號判決意旨
    亦同此見解。
三、經查，受刑人因詐欺案件，經臺灣臺北地方法院、本院分別
    判處如附表所示之刑，均已確定在案等節，有附表所示判決
    、臺灣高等法院被告前案紀錄表在卷可參（見本院卷第11-5
    1頁、第53-61頁）。是聲請人以本院為犯罪事實最後判決之
    法院，聲請就附表所示之罪定其應執行之刑，於法並無不合
    。又附表編號2至9所示之罪，經本院以110年度金訴緝字第4
    號判決定應執行有期徒刑2年2月確定，有上開判決在卷可查
    （見本院卷第33至51頁），依前說明，自應受前開已定應執
    行刑內部界限之拘束。本院斟酌受刑人犯罪之情節、所生損
    害、侵害之法益種類、法律目的及行為次數，及受刑人請求
    酌定有期徒刑2年2月之意見（見本院卷第69頁），對於受刑
    人所犯數罪為整體非難評價，裁定如主文所示之應執行刑。
四、依刑事訴訟法第477條第1項，刑法第53條、第51條第5款，
    裁定如主文。
中　　華　　民　　國　　111 　年　　10　　月　　26　　日
                  刑事第三庭　法  官  鐘乃皓
以上正本證明與原本無異。
如不服本裁定應於送達後5日內向本院提出抗告狀。
因疫情而遲誤不變期間，得向法院聲請回復原狀。
                              書記官  林毓珊
中　　華　　民　　國　　111 　年　　10　　月　　26　　日
附表：
編號  1 2 3 罪名  詐欺 詐欺 詐欺 宣告刑  有期徒刑1年 有期徒刑1年2月 有期徒刑1年5月 犯罪日期  108年12月10日 108年11月18日至108年12月2日 108年12月1日至108年12月3日 偵查(自訴)機關年度案號  臺北地檢109年度偵字第1097號、1132號 士林地檢108年度偵字第18325號、109年度偵字第159、452、569、1132、1608、1612、2516、2625、3193、3512、3558、3961、4598、4770、5101、5484、5486、5946、6165、6294、6816、7795號 士林地檢108年度偵字第18325號、109年度偵字第159、452、569、1132、1608、1612、2516、2625、3193、3512、3558、3961、4598、4770、5101、5484、5486、5946、6165、6294、6816、7795號   最後 事實審   法院 臺北地院 士林地院 士林地院  案號 109年度審簡字第1659號 110年度金訴緝字第4號 110年度金訴緝字第4號  判決日期 109年8月31日 110年5月28日 110年5月28日   確定 判決   法 院 臺北地院 士林地院（撤緩） 士林地院 士林地院  案號 109年度審簡字第1659號 111年度撤緩字第1號（撤緩） 110年度金訴緝字第4號 110年度金訴緝字第4號  判    決 確定日期 109年10月8日  110年7月6日 110年7月6日 是否為得易科罰金之案件  否 否 否 備註  臺北地檢111年度執撤緩字第60號 士林地檢110年度執字第4268號 （編號2-9應執行有期徒刑2年2月） 士林地檢110年度執字第4268號 （編號2-9應執行有期徒刑2年2月） 

編號  4 5 6 罪名  詐欺 詐欺 詐欺 宣告刑  有期徒刑1年2月 有期徒刑1年2月 有期徒刑1年5月 犯罪日期  108年12月2日至108年12月3日 108年12月4日 108年12月4日 偵查(自訴)機關年度案號  士林地檢108年度偵字第18325號、109年度偵字第159、452、569、1132、1608、1612、2516、2625、3193、3512、3558、3961、4598、4770、5101、5484、5486、5946、6165、6294、6816、7795號 士林地檢108年度偵字第18325號、109年度偵字第159、452、569、1132、1608、1612、2516、2625、3193、3512、3558、3961、4598、4770、5101、5484、5486、5946、6165、6294、6816、7795號 士林地檢108年度偵字第18325號、109年度偵字第159、452、569、1132、1608、1612、2516、2625、3193、3512、3558、3961、4598、4770、5101、5484、5486、5946、6165、6294、6816、7795號   最後 事實審   法院 士林地院 士林地院 士林地院  案號 110年度金訴緝字第4號 110年度金訴緝字第4號 110年度金訴緝字第4號  判決日期 110年5月28日 110年5月28日 110年5月28日   確定 判決   法 院 士林地院 士林地院 士林地院  案號 110年度金訴緝字第4號 110年度金訴緝字第4號 110年度金訴緝字第4號  判    決 確定日期 110年7月6日 110年7月6日 110年7月6日 是否為得易科罰金之案件  否 否 否 備註  士林地檢110年度執字第4268號 （編號2-9應執行有期徒刑2年2月） 士林地檢110年度執字第4268號 （編號2-9應執行有期徒刑2年2月） 士林地檢110年度執字第4268號 （編號2-9應執行有期徒刑2年2月） 

編號  7 8 9 罪名  詐欺 詐欺 詐欺 宣告刑  有期徒刑1年4月 有期徒刑1年3月 有期徒刑1年2月 犯罪日期  108年12月9日 108年12月初某日至108年12月10日 108年12月10日 偵查(自訴)機關年度案號  士林地檢108年度偵字第18325號、109年度偵字第159、452、569、1132、1608、1612、2516、2625、3193、3512、3558、3961、4598、4770、5101、5484、5486、5946、6165、6294、6816、7795號 士林地檢108年度偵字第18325號、109年度偵字第159、452、569、1132、1608、1612、2516、2625、3193、3512、3558、3961、4598、4770、5101、5484、5486、5946、6165、6294、6816、7795號 士林地檢108年度偵字第18325號、109年度偵字第159、452、569、1132、1608、1612、2516、2625、3193、3512、3558、3961、4598、4770、5101、5484、5486、5946、6165、6294、6816、7795號   最後 事實審   法院 士林地院 士林地院 士林地院  案號 110年度金訴緝字第4號 110年度金訴緝字第4號 110年度金訴緝字第4號  判決日期 110年5月28日 110年5月28日 110年5月28日   確定 判決   法 院 士林地院 士林地院 士林地院  案號 110年度金訴緝字第4號 110年度金訴緝字第4號 110年度金訴緝字第4號  判    決 確定日期 110年7月6日 110年7月6日 110年7月6日 是否為得易科罰金之案件  否 否 否 備註  士林地檢110年度執字第4268號 （編號2-9應執行有期徒刑2年2月） 士林地檢110年度執字第4268號 （編號2-9應執行有期徒刑2年2月） 士林地檢110年度執字第4268號 （編號2-9應執行有期徒刑2年2月）